# 期后关联方资金占用是否需要做期后事项披露？

提问人：TomyRen 时间：2016-12-01 09:03:20
期后关联方资金占用是否需要做期后事项披露？期后非调整事项包括哪些？准则说的比较含糊。

回答人：chenyiwei
需披露的期后非调整事项的范围，是不可能正向列举的，只能表述一项基本原则，即管理层（报表编制责任人）认为可能会对报表使用者依据该报表作出的经济决策产生重大影响（披露和不披露的后果可能存在重大差异）的事项。